【裁判字號】    98,交聲,4197
【裁判日期】    981214
【裁判案由】    違反道路交通管理處罰條例聲明異議
【裁判全文】
臺灣臺北地方法院交通事件裁定        98年度交聲字第4197號
原處分機關  臺北市交通事件裁決所
受處分人    甲○○
即異議人
上列受處分人因違反道路交通管理處罰條例案件，對於臺北市交
通事件裁決所98年11月20日所為之處分 (原處分案號：北縣警交
大字第C00000000號)，聲明異議，本院裁定如下：
    主  文
異議駁回。
    理  由
一、原處分意旨略以：受處分人即異議人（下稱受處分人）甲○
    ○所有車牌號碼IN-9398號自小客車，於民國98年10月24日
    17時05分許，在臺北縣新店市○○街8巷對面劃有黃線路段
    停車，遭臺北縣政府警察局新店交通分隊執勤員警告發取締
    、拖吊移置，並以其在設有禁止停車標線之處所停車，違反
    道路交通管理處罰條例第56條第1項第4款之規定，罰鍰新臺
    幣（下同）900元，原處分機關裁決書於98年11月20日送達
    異議人收受，受處分人於98年11月27日提出本件異議。
二、異議意旨略以：受處分人固於98年10月24日將汽車停靠在新
    店市○○街8巷對面之路邊，惟該處路面標線不清，僅劃有
    一長約10公分，垂直行車動線之黃線，其餘皆無黃線標示，
    受處分人於無劃線處所停車，自無違規之事實，至於是否公
    園出入口，應由交通單位考量決定是否劃線管制，權責單位
    於該處既未劃線管制，受處分人停於該處應即合法，總之，
    該處標線不清，不能歸責於受處分人，舉發單位舉發失當，
    爰請撤銷原處分。
二、按標線用以管制交通，係表示警告、禁制、指示之標識，以
    線條、圖形、標字或其他導向裝置劃設於路面或其他設施上
    ；而標線，依其型態分按標線，依其型態分類，其中「線條
    」，係以實線或虛線標繪於路面或緣石上，用以管制交通者
    ，而「黃實線」設於路側者，用以禁止停車，此觀道路交通
    標誌標線號誌設置規則第146條、第149條第1項第1款第4目
    至明。又汽車駕駛人在設有禁止停車標誌、標線之處所停車
    ，處600元以上1,200元以下罰鍰，道路交通管理處罰條例第
    56 條第1項第4款定有明文。
三、經查，受處分人對於上揭時間，將其所有汽車停在新店市○
    ○街8巷對面路邊之事實，並不爭執，且有臺北縣政府警察
    局舉發違反道路交通管理事件通知單1紙及取締照片4張在卷
    可稽。受處分人雖以上詞置辯，惟查，受處分人停車處之黃
    實線雖僅餘10公分，然清晰可辨，不致誤會，其車尾已停在
    該10公分之黃線路段上，有上開取締照片可據，而「黃實線
    」設於路側者，用以禁止停車之規定，為受處分人所明知，
    縱然該黃實線僅剩10公分，至少在此10公分之範圍內仍不停
    車，不能因其車僅佔用10公分之黃實線，而謂全部不受罰，
    受處分人心存僥倖執意停車，所辯自不可取，其違規行為堪
    可認定。又汽車駕駛人在機場、車站…或「其他公共場所」
    出入口前停車，道路交通管理處罰條例第56條第1項第3款亦
    有處罰規定，即汽車駕駛人在公共場所出入口前停車即違反
    規定，無庸於公共場所前劃黃線，受處分人以於該處既未劃
    線管制，受處分人停於該處應即合法云云，雖不可採，然舉
    發單位並未以該款取締，即不在本院審查範圍內，附此敘明
    。是原處分機關以受處分人在劃有黃實線之路段停車，以違
    反道路交通管理處罰條例第56條第1項第4款規定，裁處受處
    分人罰鍰900元，核無違誤，本件異議為無理由，應予駁回
    。
四、據上論斷，應依道路交通案件處理辦法第19條，裁定如主文
    。
中    華    民    國    98    年    12    月    14    日
                  交通法庭法  官  林鳳珠
以上正本證明與原本無異
如不服本裁定應於送達後5日內向本院提出抗告狀
                          書記官  黃鈴容
中    華    民    國    98    年    12    月    14    日

司法院資訊處製作；財團法人民間司法改革基金會備份。
